臺灣臺中地方法院刑事判決
111年度訴字第612號
公  訴  人  臺灣臺中地方檢察署檢察官
被      告  張桂娟



上列被告因違反槍砲彈藥刀械管制條例案件，經檢察官提起公訴
（111年度偵字第2683號），本院判決如下：
    主    文
張桂娟犯非法持有子彈罪，累犯，處有期徒刑參月，併科罰金新
臺幣壹萬元，有期徒刑如易科罰金，罰金如易服勞役，均以新臺
幣壹仟元折算壹日。
    犯罪事實
一、張桂娟明知具殺傷力之子彈係屬槍砲彈藥刀械管制條例第4
    條第1項第2款所列管之彈藥，非經主管機關許可，不得無故
    持有，竟於民國109年5、6月間某日，在彰化縣○○市○○路0段
    000巷00號之連洋實業有限公司，由真實姓名、年籍不詳之
    人交付非制式子彈1顆，並基於非法持有子彈之故意，自斯
    時起無故持有該子彈。嗣交通部民航局臺中航空站國內安檢
    站人員，於110年12月4日下午2時33分許，在張桂娟之隨身
    行李中發現上開非制式子彈1顆，報警處理，而查獲上情。
二、案經臺中市政府警察局清水分局報告臺灣臺中地方檢察署檢
    察官偵查起訴。
    理    由
一、證據能力之說明：
　㈠本判決所引用被告以外之人於審判外之言詞或書面陳述，均
    經本院於審理時當庭直接提示而為合法調查，檢察官及被告
    張桂娟均同意作為證據（見本院卷第50頁），本院審酌前開
    證據作成或取得狀況，均無非法或不當取證之情事，亦無顯
    不可信情況，故認為適當而均得作為證據，依刑事訴訟法第
    159條之5規定，均具有證據能力。
　㈡本判決以下所引用之非供述證據，均與本案事實具有自然關
    聯性，且核屬書證、物證性質，又查無事證足認有違背法定
    程式或經偽造、變造所取得等證據排除之情事，復經本院依
    刑事訴訟法第164條、第165條踐行物證、書證之調查程序，
    亦堪認均有證據能力。
二、認定犯罪事實之理由及證據：
    訊據被告矢口否認上情，辯稱：我不知道本案子彈是真的子
    彈，我以為本案子彈是玩具，我留著想要做耳環或項鍊使用
    云云。經查：
　㈠交通部民航局臺中航空站國內安檢站人員，係於110年12月4
    日下午2時33分許，在張桂娟之隨身行李中發現本案子彈，
    經警方送鑑後，認係非制式子彈，由口徑9mm制式空包彈組
    合直徑約8.9mm金屬彈頭而成，經試射，可擊發，認具殺傷
    力，有員警職務報告、航空警察局高雄分局110年12月4日扣
    押筆錄、扣押物品收據及扣押物品目錄表、監視器錄影畫面
    翻拍照片、X光圖檔照片、現場照片及扣案物品照片（見偵
    卷第45、57-63、65-67、69-77頁）、內政部警政署刑事警
    察局111 年1 月26日刑鑑字第1108040971號鑑定書（見核交
    卷第7-10頁）附卷可查，足認本案子彈確係在被告身上查獲
    ，且具有殺傷力無訛。
　㈡被告於警詢時供稱：我大約是109年5、6月，在連洋公司上班
    時，同事給我的，當時同事拿出來把玩，我看到問他怎麼有
    這個東西，他說這個是玩具可以送我，然後我就收下，同事
    的名字我忘了，只記得他胖胖的，是負責送貨的等語（見偵
    卷第49頁）；於偵訊及準備程序時供稱：本案子彈來源是10
    9年間，我去彰化市牛埔里連洋工廠工作時，朋友送給我的
    ，該朋友我都叫他「文輝」（台語），我不知道他的真實姓
    名是什麼，「文輝」說子彈裡面沒有什麼了，我拿到子彈後
    想要做耳環或項鍊使用等語。然查，被告就其所述子彈來源
    為「文輝」等節，並未提出任何證據證明，則「文輝」此人
    是否確實存在，已難盡信。縱認被告所述子彈來源確為「文
    輝」，然本案子彈彈頭為金屬材質，長度為4公分，直徑約8
    .9mm，在子彈底部外圍上以極小字體刻有「Walther」、「9
    mm P.A.Knall」等文字，有上開鑑定書及照片在卷可參，可
    知本案子彈上之刻字極為精細，絕非粗製濫造之物，一般人
    見之應不至於認為該物僅為普通玩具。而由被告不知「文輝
    」之真實姓名以觀，可知被告與「文輝」並不熟識，則「文
    輝」是否會平白無故贈送如此精緻之「玩具」給被告，啟人
    疑竇。再者，本案子彈倘若僅是玩具，「文輝」於贈送被告
    之際，又何須特別向被告表示「子彈裡面沒有什麼了」，參
    以外型仿子彈之項鍊、耳環在市面上比比皆是，且價格亦非
    昂貴，被告實無須多此一舉收受來源不明之本案子彈後，再
    改造成項鍊或耳環，況子彈在我國為管制物品，一般人對於
    金屬材質且來源不明之子彈，應不難聯想可能為非法子彈，
    而被告為67年次出生之人，智識正常，卻僅為了製作項鍊或
    耳環，而收受由來源不明之本案子彈而持有之，有悖常情。
    綜合上情以觀，被告辯稱其以為是玩具，想要拿來做項鍊或
    耳環云云，尚難採信。
  ㈢綜上所述，本案事證明確，被告犯行堪以認定，應依法論科
    。
三、論罪科刑：
　㈠核被告所為，係犯槍砲彈藥刀械管制條例第12條第4項之非法
    持有子彈罪。
　㈡被告未經許可持有子彈，其持有之繼續，為行為之繼續，其
    犯罪之完結須繼續至持有行為終了時為止，均只論以一罪，
    故被告自109年5、6月間某日起至110年12月4日為警查獲時
    止，其未經許可持有子彈1顆之行為，具有行為繼續之性質
    ，應論以單純一罪。
　㈢被告前因毒品案件，迭經法院判處罪刑確定，並經雲林地方
    法院以101年度聲字第238號裁定應執行有期徒刑10年8月確
    定，於107年12月28日縮短刑期假釋出監，於110年4月11日
    保護管束期滿未經撤銷，視為執行完畢，此有臺灣高等法院
    被告前案紀錄表附卷可稽，另有公訴檢察官所提出之判決書
    列印本可參，復經本院針對被告是否構成累犯踐行辯論程序
    ，堪認被告於5年內故意再犯本案有期徒刑以上之罪，為累
    犯，經參酌其於上揭案件執行完畢後，竟再犯本案犯行，足
    見被告對於刑罰反應力薄弱，且依其犯罪情節，並無應量處
    最低法定刑，否則有違罪刑相當原則，暨有因無法適用刑法
    第59條酌量減輕其刑之規定，致其人身自由遭受過苛侵害之
    情形，爰依刑法第47條第1項規定及司法院釋字第775號解釋
    意旨，加重其刑。
　㈣爰審酌被告未經許可持有子彈，對社會秩序及他人生命、身
    體安全構成潛在威脅，所為實不足取；考量被告僅單純持有
    ，且子彈數量僅1顆，並未供作任何犯罪行為之用，亦未因
    此造成公眾或他人之現實惡害，犯罪情節尚非重大，兼衡智
    識程度及家庭經濟狀況（見本院卷第102頁）等一切情狀，
    量處如主文所示之刑，並諭知易科罰金及易服勞役之折算標
    準如主文所示。
四、沒收：
　　扣案之非制式子彈1顆，經送鑑試射後僅餘空彈殼，業失其
    子彈之結構及性能，已不具殺傷力，非屬違禁物，爰不諭知
    沒收。 　　　
據上論斷，應依刑事訴訟法第299條第1項前段，槍砲彈藥刀械管
制條例第12條第4項，刑法第11條前段、第47條第1項、第41條第
1項前段、第42條第3項前段，判決如主文。
本案經檢察官楊順淑提起公訴，檢察官王宜璇到庭執行職務。
中　　華　　民　　國　　111 　年　　7 　　月　　13　　日
                  刑事第十四庭  審判長法  官  黃司熒
                                      法  官  呂超群
                                      法  官  田雅心
以上正本證明與原本無異。
如不服本判決應於收受送達後20日內向本院提出上訴書狀，並應
敘述具體理由；其未敘述上訴理由者，應於上訴期間屆滿後20日
內向本院補提理由書（均須按他造當事人之人數附繕本）「切勿
逕送上級法院」。
　　　                              　書記官   王嘉麒
中　　華　　民　　國　　111 　年　　7 　　月　　13　　日
【附錄論罪科刑法條】
槍砲彈藥刀械管制條例第12條：
未經許可，製造、販賣或運輸子彈者，處1年以上7年以下有期徒
刑，併科新台幣5百萬元以下罰金。
未經許可，轉讓、出租或出借子彈者，處6月以上5年以下有期徒
刑，併科新台幣3百萬元以下罰金。
意圖供自己或他人犯罪之用，而犯前二項之罪者，處3年以上10
年以下有期徒刑，併科新台幣7百萬元以下罰金。
未經許可，持有、寄藏或意圖販賣而陳列子彈者，處5年以下有
期徒刑，併科新台幣3百萬元以下罰金。
第一項至第三項之未遂犯罰之。